【裁判字號】    97,裁,4701
【裁判日期】    971003
【裁判案由】    徵收補償
【裁判全文】
最  高  行  政  法  院  裁  定
                                      97年度裁字第4701號
聲  請  人  甲○○
上列聲請人因與相對人臺北縣政府間徵收補償事件，對於中華民
國97年1月28日本院97年度裁字第858號裁定，聲請再審，本院裁
定如下：
    主  文
再審之聲請駁回。
再審訴訟費用由聲請人負擔。
    理  由
一、按對於終審法院之裁定有所不服，除合於法定再審原因得聲
    請再審外，不容以其他之方法聲明不服，故不服終審法院之
    裁定而未以聲請再審之程序為之者，仍應視其為再審之聲請
    ，而依聲請再審程序調查裁判。本件聲請人提出再審之訴狀
    ，對於本院97年度裁字第858號確定裁定聲明不服，依上說
    明，仍應視其為再審之聲請，而依聲請再審程序調查裁判。
    次按聲請人聲請再審，應依行政訴訟法第283條準用第277條
    第1項第4款之規定表明再審理由，此為必須具備之程式。所
    謂表明再審理由，必須指明確定裁定有如何合於再審事由之
    具體情事，始為相當。倘僅泛言有何條款之再審事由，而無
    具體情事者，尚難謂已合法表明再審理由。如未表明再審理
    由，法院無庸命其補正，應予駁回。
二、本件聲請人主張本院97年度裁字第858號裁定（下稱原確定
    裁定）有行政訴訟法第273條第1項第1款、第9款、第11款及
    第13款所定事由，對之聲請再審，其聲請意旨略謂：聲請人
    所有坐落臺北縣板橋市○○路○段343號1、2樓房屋及福安段
    70地號土地，因114線縣道浮洲橋改建（含引道）工程，遭
    部分徵收。相對人以民國（下同）83年12月31日83北府地四
    字第461574號公告辦理徵收，公告期間為84年1月1日至84年
    1月30日。聲請人於84年1月27日以板橋郵局第67號存證信函
    提出異議，相對人於84年1月28日收受，足證聲請人確於徵
    收公告期間內異議（行政訴訟法第273條第1項第11款及第13
    款）。惟相對人既未依土地法第247條規定辦理地價評議，
    且未依法將聲請人於84年1月27日表明不服系爭土地徵收公
    告，移送訴願機關，更遲至87年3月10日才依86年12月16日
    86府訴二字第172717號臺灣省訴願委員會之決定，補開地價
    評議委員會，詎其紀錄竟記載聲請人未於徵收公告期間內異
    議，而相對人亦據此答辯，顯與事實不符（行政訴訟法第27
    3條第1項第11款）。另本院投遞其94年度裁字第2360號裁定
    ，並未依行政訴訟法第71條、第72條及第73條規定作送達通
    知書，致聲請人於94年11月29日始領取該裁定，而於94年12
    月28日郵寄聲請再審狀，係於法定不變期間聲請再審，並未
    逾期（行政訴訟法第273條第1項第13款）。綜上，本件有行
    政訴訟法第273條第1項第9款、第11款及第13款規定之再審
    事由，是原確定裁定適用法規顯有錯誤（行政訴訟法第273
    條第1項第1款），應予廢棄等語。經核其再審之訴狀內表明
    之再審理由，無非說明其對於前訴訟程序確定裁判不服之理
    由，而對於原確定裁定係以未據聲請人敘明本院96年度裁字
    第1877號確定裁定究有如何合於行政訴訟法第273條所定再
    審事由之具體情事，其再審之聲請不合法為由，而駁回其再
    審之聲請等情，究竟有如何合於行政訴訟法第273條第1項第
    1款、第9款、第11款及第13款規定之具體情事，則未據指明
    ，依上開規定及說明，其再審之聲請自非合法，法院無庸命
    其補正，應予駁回。
三、據上論結，本件聲請為不合法。依行政訴訟法第283條、第
    278條第1項、第104條、民事訴訟法第95條、第78條，裁定
    如主文。
中    華    民    國    97    年    10    月    3     日
                    最高行政法院第五庭
                        審判長法官  劉  鑫  楨
                              法官  廖  宏  明
                              法官  黃  淑  玲
                              法官  吳  慧  娟
                              法官  曹  瑞  卿
以  上  正  本  證  明  與  原  本  無  異
中    華    民    國    97    年    10    月    3     日
                              書記官  張  雅  琴


司法院資訊處製作；財團法人民間司法改革基金會備份。
